【裁判字號】    97,抗,1484
【裁判日期】    970910
【裁判案由】    停止執行
【裁判全文】
臺灣高等法院民事裁定                  97年度抗字第1484號
抗  告  人  乙○○
上列抗告人因與相對人甲○○間停止執行事件，對於中華民國97
年7月23日臺灣臺北地方法院97年度聲字第2830號所為裁定提起
抗告，本院裁定如下：
    主  文
抗告駁回。
抗告程序費用由抗告人負擔。
    理  由
一、相對人於原法院聲請意旨略以：伊與抗告人間之原法院97年
    度執字第9909號強制執行事件，因伊提起債務人異議之訴，
    爰依強制執行法第18條第2項規定，聲請准許停止執行云云
    。
二、原法院以：相對人之聲請核與強制執行法第18條第2項規定
    相當，准供擔保新臺幣 (下同)480,000元後，原法院97年度
    執字第9909號遷讓房屋執行事件之強制執行程序，於原法院
    97年度訴字第5237號債務人異議之訴事件判決確定前，應暫
    予停止。
三、本件抗告意旨略以：原裁定僅以第一審審判案件之期限1年4
    個月列入計算抗告人因停止執行所受之損害期間，而未將第
    二審審判案件之期限2年列入計算，難見適法。又相對人提
    起之債務人異議之訴，任意指摘兩造間具有假買賣、假租賃
    等情，並未提出證據，自難採為裁定停止強制執行之理由云
    云。
四、按強制執行程序開始後，除法律另有規定外，不停止執行。
    有回復原狀之聲請或提起再審或異議之訴，或對於和解為繼
    續審判之請求，或提起宣告調解無效之訴，撤銷調解之訴，
    或對於許可強制執行之裁定提起抗告時，法院因必要情形或
    依聲請定相當並確實之擔保，得為停止強制執行之裁定，強
    制執行法第18條第1、2項定有明文。又債務人本此裁定所供
    之擔保，係以擔保債權人因債務人聲請停止強制執行不當可
    能遭受之損害獲得賠償為目的，是法院定此項擔保，其數額
    應依標的物停止執行後，債權人未能即時受償或利用該標的
    物所受之損害額，或其因另供擔保強制執行所受之損害額定
    之，非以標的物之價值或其債權額為依據。而法院依強制執
    行法第18條第2項規定，以裁定命債務人供擔保後停止強制
    執行，其擔保金額之多寡應如何認為相當，原屬於法院職權
    裁量之範圍，如已斟酌債權人因停止執行所應受之損害，自
    非當事人所可任意指摘 (最高法院86年度台抗字第442號、
    92度台抗字第79號、92年台抗字第574號裁定意旨參照)。
五、經查，本件相對人已提起債務人異議之訴 (即原法院97年度
    訴字第5237號)，核與強制執行法第18條第2項規定相符，則
    原法院裁定准許相對人提供擔保後，在上開債務人異議之訴
    事件判決確定前停止強制執行程序，並無不合。又原法院參
    酌上開債務人異議之訴事件因訴訟標的未逾1,500,000元，
    不得上訴第三審，及該事件案情尚非複雜，判決確定所須之
    訴訟時間約為1年4個月，以兩造間租約所約定之租金每月30
    ,000元計算之租金損失等情，認抗告人所受之不能強制執行
    之損害為480,000元，因而酌定為本件停止執行相對人應提
    供之擔保金，於法並無違誤。況前開擔保金額之多寡應如何
    認為相當，原屬法院職權裁量之範圍，依上開說明，要非抗
    告人所可任意指摘。至於相對人於上開債務人異議之訴中，
    是否有提出其所主張兩造間具有假買賣、假租賃等情之證據
    ，核屬應待該異議之訴解決之問題，並非本件停止執行事件
    所應審認之事項。從而，抗告意旨指摘原裁定不當，求予廢
    棄，自無理由，應予駁回。
六、據上論結，本件抗告為無理由，爰裁定如主文。
中    華    民    國    97    年    9     月    10    日
                    民事第十五庭
                        審判長法  官  林恩山
                              法  官  陳雅玲
                              法  官  黃國忠
正本係照原本作成。
不得再抗告。
中    華    民    國    97    年    9     月    15    日
                              書記官  董曼華


司法院資訊處製作；財團法人民間司法改革基金會備份。
